最高法院民事裁定　　　　　　　　　110年度台簡抗字第275號
再 抗告 人　陳○○
代　理　人　林少尹律師
上列再抗告人因與相對人乙○○間聲請酌定未成年子女權利義務
行使負擔等事件，對於中華民國110年7月16日臺灣臺北地方法院
裁定（110年度家親聲抗字第4號），提起再抗告，本院裁定如下
：
    主  文
再抗告駁回。                                            
再抗告程序費用由再抗告人負擔。
    理  由
本件兩造於民國105年6月18日結婚，婚後育有未成年子女陳○甲
（女，000年0月間出生），嗣於 107年11月16日在臺灣臺北地方
法院（下稱臺北地院）調解離婚成立，關於未成年子女權利義務
之行使負擔，因協議不成，由臺北地院家事法庭以 108年度家親
聲字第154號裁定（下稱第154號裁定），酌定未成年子女權利義
務之行使及負擔由兩造共同任之，但與相對人同住，由相對人負
主要照顧之責，除有關改姓更名、移民、出國就學、重大侵入性
醫療（非緊急）事項外，其餘事項由相對人單獨決定，並定再抗
告人與陳○甲會面交往方式，及命再抗告人按月給付扶養費新臺
幣（下同）1萬1,000元，如遲誤1期履行，其後6期視為到期。再
抗告人不服，提起抗告，原法院即臺北地院合議庭以：兩造曾於
107年5月即婚姻關係存續期間，在澳大利亞（下稱澳洲）家事法
庭就陳○甲之親權行使、會面交往、扶養費等達成和解（下稱系
爭和解），嗣兩造調解離婚成立，惟就未成年子女之親權行使負
擔部分，無法協議，法院自得依相對人之聲請酌定。綜觀訪視調
查報告、兩造意願、未成年子女對父母關愛、呵護之需求，由兩
造共同行使負擔未成年子女之權利義務，對陳○甲身心之健全發
展較為有利。惟再抗告人居住澳洲，陳○甲於107年6月間起即與
相對人同住新北市，實際照養責任由相對人負擔，相對人之工作
及住所穩定，並具備親屬支持系統，而依兩造間往來電子郵件，
相對人為安排陳○甲就學、遷移戶籍及辦理健保，再抗告人多有
疑問或未同意，致兩造無法協力辦理，則就陳○甲在臺灣日常基
本生活具有時效性之必須決定事項，如皆需兩造共同決定，現實
上有其困難，勢必延宕而影響陳○甲之權益，乃酌定陳○甲與相
對人同住，由相對人負主要照顧之責，除有關改姓更名、移民、
出國就學、重大侵入性醫療（非緊急）等重要事項之親權行使，
仍由兩造共同決定外，其餘事項由相對人單獨決定，且為兼顧陳
○甲人格及心性之正常發展，並滿足親子孺慕之情，應准酌定再
抗告人與陳○甲會面交往期間及方式，以符合未成年子女之最佳
利益。考量兩造之所得及經濟能力、相對人擔任陳○甲主要照顧
者所為之勞務付出、再抗告人來返臺灣及澳洲所需交通費用，認
陳○甲每月所需之扶養費為2萬2,000元，再抗告人應按月負擔其
中1萬1,000元，如遲誤1期履行，其後之6期喪失期限利益，倘再
抗告人已依系爭和解為給付，自可主張扣除，無重複給付之情事
等詞，維持第 154號裁定，以裁定駁回再抗告人之抗告。復參酌
再抗告人先前因新冠肺炎疫情滯留臺灣，惟已於第 154號裁定後
即110年5月間返回澳洲，無定居臺灣計畫，爰將再抗告人與陳○
○會面交往之方式及時間，變更如原裁定附表所示。再抗告論旨
雖以：原法院於再抗告人未有任何不利於未成年子女之情事，或
其他情事變更之情形，逕改定系爭和解之親權行使方式、扶養費
給付之方法及數額，且所定會面交往方式不當，有違反民法第10
55條第2項、第3項、第1055條之1，及消極不適用家事事件法第9
9條第1項、第102條第1項、第107條第2項、民法第1121條規定之
違誤等語，為其論據。惟系爭和解係於兩造婚姻關係存續中在澳
洲法院所協議成立，並無拘束兩造離婚後，我國法院依民法第10
55條第1項、第4項、第1055條之1第1項所為酌定之效力，且臺北
地院及原法院為裁判前，均使再抗告人有陳述意見之機會，核無
適用法規顯有錯誤之情事。至再抗告人其餘所陳理由，核屬原法
院取捨證據、認定事實當否之問題，要與適用法規是否顯有錯誤
無涉。再抗告意旨，指摘原裁定適用法規顯有錯誤，聲明廢棄，
非有理由。
據上論結，本件再抗告為無理由。依家事事件法第97條，非訟事
件法第21條第2項、第46條，民事訴訟法第495條之1第2項、第48
1條、第449條第1項、第95條、第78條，裁定如主文。
中    華    民    國   110    年    10    月    28    日
                      最高法院民事第九庭
                          審判長法官  盧  彥  如  
                                法官  吳  麗  惠  
                                法官  林  麗  玲  
                                法官  黃  書  苑  
                                法官  張  恩  賜  
本件正本證明與原本無異
                                      書  記  官    
中    華    民    國   110    年    11    月    5     日